【裁判字號】    90,訴,14
【裁判日期】    900129
【裁判案由】    毒品危害防制條例
【裁判全文】
臺灣臺北地方法院刑事判決              九十年度訴字第一四號
    公  訴  人  臺灣臺北地方法院檢察署檢察官
    被      告  甲○○
右列被告因毒品危害防制條例案件，經檢察官提起公訴（八十九年度偵字第三五八一
號），本院判決如左：
    主      文
甲○○連續施用第一級毒品，累犯，處有期徒刑壹年，扣案之第一級毒品海洛因壹小
包（淨重零點陸捌公克）及含有海洛因殘渣之塑膠袋貳個，均沒收銷燬，已使用過之
注射針筒陸支、橡皮束管貳條均沒收；又連續施用第二級毒品，累犯，處有期徒刑捌
月，扣案之第二級毒品安非他命參包（共淨重貳拾捌點壹公克）及含有安非他命殘渣
之塑膠袋玖個，均沒收銷燬，安非他命吸食玻璃球管壹支、吸管貳支沒收；應執行有
期徒刑壹年陸月，扣案之第一級毒品海洛因壹小包（淨重零點陸捌公克）、含有海洛
因殘渣之塑膠袋貳個、第二級毒品安非他命參包（共淨重貳拾捌點壹公克）及含有安
非他命殘渣之塑膠袋玖個均沒收銷燬，已使用過之注射針筒陸支、橡皮束管貳條、安
非他命吸食玻璃球管壹支、吸管貳支均沒收。
    事      實
一、甲○○於民國八十八年二月四日因恐嚇案件經本院判處有期徒刑七月確定，於八
    十九年三月二十七日因縮刑期滿執行完畢出監。而其前因施用毒品案件，經送觀
    察、勒戒後，認無繼續施用毒品之傾向，由台灣台北地方法院檢察署檢察官於八
    十七年八月十九日以八十七年度偵字第一五四六一號處分不起訴確定。惟其仍不
    知悔改，嗣於五年內復基於概括犯意，自八十九年七月間起至八十九年十一月三
    十日止，連續在台北市○○區○○路一五三號二樓住處施用第一級毒品海洛因、
    第二級毒品安非他命，為警於八十九年十一月三十日二十二時持檢察官搜索票，
    在上址查獲，並扣得第一級毒品海洛因乙包（淨重零點六八公克）、第二級毒品
    安非他命三包（淨重二十八點一公克）、使用過之注射針筒六支、橡皮管二條、
    吸食安非他命用玻璃球管乙支、吸食安非他命用之吸管二支，含海洛因殘渣之塑
    膠袋二個、含安非他命殘渣之塑膠袋九個，經本院八十九年度毒聲字第二九五一
    號裁定送觀察、勒戒後，認有繼續施用毒品之傾向。
二、案經台北市政府警察局萬華分局移送台灣台北地方法院檢察署檢察官偵查起訴。
    理      由
一、右揭犯罪事實業經被告甲○○自白不諱，並有第一級毒品海洛因乙包（淨重零點
    六八公克）、第二級毒品安非他命三包（淨重二十八點一公克）、使用過之注射
    針筒六支、橡皮管二條，已用以吸食安非他命用之玻璃球管乙支、及已用以吸食
    安非他命用之吸管二支、及含有極微量難以析離之海洛因殘渣之塑膠袋二個、安
    非他命殘渣之塑膠袋九個扣案可資佐證，復有台灣台北看守所附設勒戒處所八十
    九年十二月十二日函送之有無繼續施用毒品傾向證明書及台灣高等法院檢察署刑
    案紀錄簡覆表附卷可稽，被告犯行明確，洵可認定。
二、查海洛因及安非他命，分屬毒品危害防制條例第二條第二項第一款及第二款所列
    之第一級毒品及第二級毒品，被告分別施用海洛因及安非他命，核被告所為，係
    犯毒品危害防制條例第十條第一項及第二項之施用第一級及第二級毒品罪。其施
    用毒品前後持有毒品之低度行為，為施用之高度行為所吸收，均不另論罪。被告
    先後多次施用毒品之行為時間緊接，且犯罪構成要件相同，顯係基於概括犯意反
    覆為之，均應依連續犯規定論以一罪，並均加重其刑；又被告於八十二年二月四
    日因犯恐嚇案件，經本院判處有期徒刑七月確定，於八十九年三月二十七日因縮
    刑執行完畢出監，有前揭刑案紀錄簡覆表在卷可稽，其五年內再犯有期徒刑以上
    之本件二罪，均為累犯，均應遞加重其刑，其所犯上開二罪，犯意各別，行為亦
    殊，應分論併罰之。爰審酌被告素行不良，有麻藥、竊盜、煙毒、恐嚇等前科，
    有前揭刑案紀錄簡覆表可據，其一再施用毒品，經送勒戒而不戒絕，情節非輕，
    量刑不宜從寬，並參酌被告其餘犯罪之動機、目的、手段、品行、智識程度、所
    生危害及犯罪後之態度等一切情狀，量處如主文所示之刑，並定應執行刑。
三、前揭扣案之海洛因一包（淨重０．六八公克）安非他命三包（共淨重二十八．一
    公克）及含有極微量無法析離之海洛因及安非他命之塑膠袋二個及九個，均為毒
    品，依毒品危害防制條例第十八條第一項前段之規定，均應沒收銷燬；扣案之已
    使用過之注射針筒六支及橡皮束管二條，被告均已用來注射海洛因，安非他命吸
    食玻璃球管一支及吸管二支，被告均已用以吸食安非他命，且均為被告所為，業
    據被告供明在卷，均應依法宣告沒收。另扣案之裝置毒品等之黑色皮包、毒品分
    裝袋、電子秤、分裝毒品匙、分裝毒品漏斗、帳單、行動電話等，均非被告施用
    毒品所用之物，不予宣告沒收，併此明。
據上論斷，應依刑事訴訟法第二百九十九條第一項前段、毒品危害防制條例第十條第
一項、第二項、第十八條第一項前段、刑法第十一條前段、第五十六條、第四十七條
、第五十一條第五款、第三十八條第一項第二款判決如主文。
本案經檢察官柯金柱到庭執行職務
中      華      民      國      九十        年    一      月    二十九  日
          臺灣臺北地方法院刑事第五庭
                                          法  官  劉亭柏
右正本證明與原本無異。
如不服本判決，應於判決送達後十日內，向本院提出上訴狀。
                                          書記官  羅欣宜
中      華      民      國      九十        年    二      月      一    日
附錄本案論罪科刑法條全文
毒品危害防制條例第十條
施用第一級毒品者，處六月以上五年以下有期徒刑。
施用第二級毒品者，處三年以下有期徒刑。


司法院資訊處製作；財團法人民間司法改革基金會備份。
